【裁判字號】    89,易,2921
【裁判日期】    891227
【裁判案由】    侵占
【裁判全文】
臺灣桃園地方法院刑事判決                        八十九年度易字第二九二一號
    公  訴  人  臺灣桃園地方法院檢察署檢察官
    被      告  乙○
右列被告因侵占案件，經檢察官提起公訴（八十九年度偵字第一二八五五號），本院
判決如左：
        主  文
乙○無罪。
        理  由
一、公訴意旨略以：被告乙○於民國八十七年十二月二十日起至八十八年十二月十九
    日止，以每月新臺幣（下同）四千元之代價，向甲○承租桃園縣中壢市○○路十
    之十六號一樓房屋，及其內所附雙人床墊一個、木製單人床二個、木製衣櫥一個
    及電視一台等物居住使用，惟期間除僅給付押金八千元及第一個月租金四千元外
    ，即未按期給付，甲○屢次催討，均以將一次清償為由拖欠，直至八十九年四月
    底前不詳時間內，乙○為脫免債務，搬遷他去，然明知原承租房屋內之雙人床墊
    一個、木製單人床二個、木製衣櫥一個均為甲○所有，僅交付其承租使用，竟意
    圖為自己不法之所有，將之一併搬離，侵占入己，因認其涉犯刑法第三百三十五
    條第一項之侵占罪嫌。
二、按犯罪事實應依證據認定之，無證據不得推定其犯罪事實，刑事訴訟法第一百五
    十四條定有明文。又認定不利於被告之事實，須依積極證據，苟積極證據不足為
    不利於被告事實之認定時，即應為有利於被告之認定，更不必有何有利之證據，
    最高法院三十年上字第八一六號著有判例可資參照。
三、經核公訴人認定被告乙○右揭犯罪，係以右揭事實業據告訴人甲○指訴甚明，並
    經證人劉元龍、鍾武燈證述屬實，且有租賃契約書一紙在卷足憑，為其主要要論
    據。訊據被告固承認有向告訴人承租房屋，該屋並有公訴人所指訴為其侵占之物
    品置於其內，然堅決否認侵占之事實，辯稱：伊是要承租系爭房屋來放水電材料
    ，伊在租房子的時候有向仲介公司的人說房子要騰空，所以可能是告訴人或仲介
    公司的人把床墊、床、衣櫥等物搬到隔壁也是告訴人的房屋內，伊沒有把該等物
    品搬離等語。經查：告訴人於本院八十九年十二月十一日調查庭與被告對質後即
    陳稱被告所承租之房屋之隔壁左右的房屋亦都是伊所有之出租套房，可能是仲介
    公司的人沒有向伊說清楚，再加上隔壁的房屋沒有上鎖，被仲介公司之人或其他
    人把上開物品搬過去隔壁房屋，伊要回去查一下；至同年月十三日本院審理時，
    其乃稱有找回公訴人指訴為被告侵占之物品，是在租給被告的房間的隔壁房間內
    找到的，不知道是何時搬進去的，伊對於本案是誤會等語。再衡諸證人鍾武燈於
    偵訊時亦證稱被告本有一些水電材料要放在伊之家之空地，然被告在伊家附近剛
    好看到招租之廣告，被告即說要租房子等語，可見被告辯稱係要租系爭房屋放水
    電材料，伊有向仲介公司的人說房子要騰空，可能係仲介公司之人把床墊、床、
    衣櫥等物搬到隔壁房間去等語，即非無的放矢。此外，復查無其他積極證據，足
    以證明被告有何公訴人所指上開犯行，被告犯罪尚屬不能證明，衡諸首開法條及
    判例要旨，自應依法諭知無罪之判決。
據上論斷，應依刑事訴訟法第三百零一條第一項，判決如主文。
本案經檢察官何祖舜到庭執行職務
中      華      民      國      八十九    年    十二    月      廿七    日
                                臺灣桃園地方法院刑事第一庭
                                      法  官    曾  雨  明
右正本證明與原本無異。
如不服本判決，應於判決送達後十日內向本院提出上訴狀( 應附繕本 )，上訴於
臺灣高等法院。
                                      書記官    戴  育  萍
中        華        民        國    九十    年    一    月      二      日


司法院資訊處製作；財團法人民間司法改革基金會備份。
